【裁判字號】    90,易,834
【裁判日期】    900823
【裁判案由】    賭博
【裁判全文】
臺灣屏東地方法院刑事判決                            九十年度易字第八三四號
    公  訴  人  臺灣屏東地方法院檢察署檢察官
    被      告  乙○○
    被      告  甲○○
右列被告因賭博案件，經檢察官聲請簡易判決處刑（九十年度偵字第二九七四號），
本院改依通常程序審理，判決如左：
    主  文
乙○○共同連續意圖營利，供給賭博場所，處有期徒刑參月，如易科罰金，以參佰元
折算壹日。緩刑參年。扣案之賭具天九牌貳副及骰子參顆沒收。
甲○○無罪。
    事  實
一、緣乙○○因罹患腎臟病需定期至全民醫院洗腎，然無固定工作及經濟收入，遂與
    友人甲○○共同基於意圖營利之概括犯意聯絡（甲○○意圖營利聚眾賭博部分未
    據起訴），自民國九十年四月十五下午十一時許起，連續由乙○○提供屏東縣潮
    州鎮三共里震旺十一號之住處客廳供他人聚賭多次，而由甲○○聚集綽號「美麗
    仔」、「玉仔」、「圓仔」及「娥仔」等人至該處，一同以天九牌及骰子三顆為
    賭具，賭客輪流作莊家，以莊家所持天九牌點數與其他賭客較量大小，而決定押
    注財物之所有權歸屬。每位賭客每賭一場即繳交新台幣（下同）五十元予甲○○
    ，再由甲○○交予乙○○，乙○○每日約可收得八百元。嗣為警於同年月十七日
    凌晨零時三十五分許，在上揭處所當場查獲，並扣得為賭具之天九牌二副及骰子
    三顆。
二、案經屏東縣警察局潮州分局報請台灣屏東地方法院檢察署檢察官聲請簡易判決處
    刑，本院改依通常程序審理。
     理  由
壹、乙○○有罪部分：
一、訊據被告乙○○固坦承有提供自己所有之前開住所供他人賭博等事實，惟矢口否
    認在上址賭博之賭客係由其聚集前來，辯稱：都是甲○○主動帶人來賭博的云云
    。經查：被告乙○○意圖營利供給賭博場所乙節，業據被告乙○○自白無訛，且
    核與共同被告甲○○供稱賭客賭博之場所為乙○○所有之房子及乙○○為主持人
    並抽頭等語；及證人曾黃美智證稱：「當時．．我是有到現場，進入裡面發現是
    有人在賭博，．．．我是有看見甲○○在內站立在聚賭人群中，．．」等語相符
    。至被告雖否認賭客為其所聚集，並以前揭情詞為辯，惟被告乙○○因罹患腎臟
    病，又無工作及經濟收入，遂才將住處供人賭博換取金錢乙事，業據被告乙○○
    於警訊及本院審理坦認無訛，且核與甲○○於警訊中供承：「因為乙○○生病缺
    錢用，所以要我邀約賭客一同到他家賭博，給他一點生活費」、「（賭客）是我
    聯絡的」及於本院審理中自稱：「乙○○說他沒有收入，又要洗腎，所以我們這
    些賣海產的就去他家賭，給他吃一點紅。」等語，在聚集賭客賭博之動機上均相
    符一致，參以每次前來賭博者均多達五、六人，抽頭費用卻均有定額等情，足認
    甲○○與被告乙○○就聚集賭客前往被告住所賭博之舉，應已事先有犯意之聯絡
    ，被告空言否認未聚眾賭博云云，應屬事後卸責之詞，不足採信。此外，復有賭
    具之天九牌二副及骰子三顆扣案可憑，本件事證明確，被告犯行洵堪認定，應依
    法論科。
二、核被告乙○○所為，係犯刑法第二百六十八條之意圖營利供給賭博場所及聚眾賭
    博罪。其所犯上開兩罪係一行為觸犯數罪名，屬想像競合，應從一情節較重之意
    圖營利供給賭博場所罪處斷。被告與甲○○間有犯意之聯絡及行為之分擔，均為
    共同正犯。又被告所為數行為，時間緊接，所犯罪名相同，顯係出於概括犯意反
    覆為之，為連續犯，爰依刑法第五十六條之規定以一罪論，並加重其刑。公訴人
    雖僅就被告意圖營利供給賭博場所之犯行提起公訴，然檢察官就犯罪事實一部起
    訴者，其效力及於全部，本件被告意圖營利聚眾賭博部分之犯罪事實，與前揭起
    訴之意圖營利供給賭博場所部分，有一行為觸犯數罪名之想像競合關係，本院自
    應就屬於裁判上一罪之意圖營利聚眾賭博部分一併加以裁判。茲審酌被告提供賭
    博場並聚眾賭博之營利行為足以敗壞社會風氣，本應從重量刑，惟念其並無前科
    、素行良好、因籌措醫藥及生活費而犯罪、所得金額僅一千六百餘元、犯罪時間
    不長，犯後坦承犯行，態度良好等一切情狀，爰量處如主文所示之刑，以資懲儆
    。又被告前未曾受有期徒刑以上刑之宣告，因一時失慮，偶罹刑典，事後已坦承
    犯行，深具悔意，經此刑之宣告後，應知警惕而無再犯之虞，本院因認暫不執行
    其刑為當，故予宣告緩刑三年，用啟自新。至扣案之天九牌二副及骰子三顆，為
    供被告犯罪所用之物，且為共犯甲○○所有，業經被告乙○○及甲○○供明在卷
    ，應依刑法第三十八條第一項第二款宣告沒收。
貳、無罪部分：
一、公訴意旨略以：甲○○自民國九十年四月十五下午十一時許起，連續在屏東縣潮
    州鎮三共里震旺十一號之公眾得出入場所，與綽號「美麗仔」、「玉仔」、「圓
    仔」及「娥仔」等人，以天九牌及骰子三顆為賭具，賭客輪流作莊，以莊家所持
    天九牌點數與其他賭客較量大小，而決定押注財物之所有權歸屬。嗣為警於同年
    月十七日凌晨零時三十五分許，在上揭處所當場查獲，並扣得為賭具之天九牌二
    副及骰子三顆。因認甲○○涉犯刑法第二百六十六條第一項前段之罪嫌。
二、惟按犯罪事實應依證據認定之，無證據不得推定其犯罪事實。又不能證明被告犯
    罪者，應諭知無罪之判決，刑事訴訟法第一百五十四條、第三百零一條第一項分
    別定有明文。又按私人家宅，並非公共場所，亦非當然為公眾得出入之場所，司
    法院對此亦著有院字第一六三七號解釋可供參照。
三、經查：本件查獲被告甲○○賭博天九牌之場所，乃被告乙○○之住宅乙節，迭經
    被告乙○○及甲○○供述在卷，並有口卡片影本乙紙附卷可憑，其非公共場所已
    灼然甚明。又前往上址賭博之賭客，均係經甲○○聯絡後前往，亦據被告甲○○
    於警訊中供述甚明；且被告之所以為警查獲，乃因屏東縣警察局潮州分局光華派
    出所警員「發現有異狀（疑有聚賭情事），遂請屋主開門，配合盤查，．．始查
    扣賭具天九牌及骰子三粒」等情，復有該派出所違反社會秩序維護法及刑法案件
    現場臨檢紀錄表乙份附卷可考，故該處非屬公眾得自由出入之場所，實堪認定。
    是被告所為與刑法第二百六十六條第一項前段之在公眾得出入之場所賭博財物罪
    之構成要件尚屬有間，公訴人認被告涉犯刑法第二百六十六條第一項前段之賭博
    罪即有未合。此外又查無其他積極之證據，足認被告確有公訴人所指之犯行，不
    能證明被告犯罪，依法應諭知無罪之判決。至被告甲○○涉犯刑法第二百六十八
    條之意圖營利，供給賭博場所及聚眾賭博罪嫌，未據起訴，亦非為前開起訴效力
    所及，無從併為審理，爰請檢察官另行偵辦。
據上論斷，應依刑事訴訟法第二百九十九條第一項前段、第三百零一條第一項，刑法
第二十八條、第五十六條、第二百六十八條、第五十五條、第七十四條第一款、第三
十八條第一項第二款，罰金罰鍰提高標準條例第一條前段、第二條，判決如主文。
中      華      民      國      九十      年      八     月   二十三    日
                                      臺灣屏東地方法院刑事第一庭
                                          法  官   王以齊
右正本證明與原本無異。
對於本判決如有不服應於收受送達後十日內向本院提出上訴書狀上訴於台灣高等法院
高雄分院並按他造當事人之人數附具繕本。
                                          書記官   林天化
中      華      民      國      九十      年      八     月   二十七    日
附錄本判決論罪科刑法條：
刑法第二百六十八條
意圖營利，供給賭博場所或聚眾賭博者，處三年以下有期徒刑，得併科三千元以下罰
金。


司法院資訊處製作；財團法人民間司法改革基金會備份。
